臺灣新竹地方法院刑事判決　　　　　　　 94年度易字第439號
公　訴　人　臺灣新竹地方法院檢察署檢察官
被　　　告　甲○○
上列被告因違反毒品危害防制條例案件，經檢察官聲請簡易判決
處刑（94 年度毒偵字第357號），及移送併案審理（94年度毒偵
字第1011號），本院認為不適以簡易判決處刑，改依通常程序並
依簡式審判程序，判決如下：
    主  文
甲○○連續施用第二級毒品，累犯，處有期徒刑伍月，如易科罰
金，以佰元折算壹日。扣案之第二級毒品安非他命壹包（毛重
貳點肆公克）、殘渣袋壹只沒收銷燬之；施用毒品器具之玻璃吸
食器貳個，沒收之。
    事  實
一、甲○○前於民國89年間，因違反槍砲彈藥刀械管制條例案件
    ，經本院以89年度訴字第512號判處有期徒刑1年，併科罰金
    新台幣（下同）2萬元；復於91年間因妨害公務等案件，經
    本院以91年度易字第729號判處有期徒刑2月確定，上開2 案
    件經接續執行，甫於93年2月6日縮刑期滿執行完畢。
二、甲○○前於89年間因施用毒品案件，經本院以89年度毒聲字
    第1809號裁定送觀察、勒戒後，認無繼續施用毒品傾向，經
    臺灣新竹地方法院檢察署檢察官以89年度毒偵字第1857號為
    不起訴處分確定。詎甲○○仍不知戒斷毒癮，於觀察、勒戒
    執行完畢釋放後5 年內，仍基於施用第二級毒品安非他命之
    概括犯意，自94 年1月25日上午10時許起，迄94年5月4日上
    午10時許止，在新竹市○鎮里○鄰○○路567巷14號住處內，
    以將安非他命置於吸食器內燒烤吸食煙氣之方式，連續施用
    第二級毒品安非他命多次，嗣為警分於94年1月25日下午1時
    許及94 年5月4日下午3時30分許，在上開住處查獲，並扣得
    第二級毒品安非他命1 包（毛重2.4公克）、殘渣袋1只、施
    用毒品之玻璃吸食器2個，並均經接受採尿送驗，均呈現安
    非他命之陽性反應，始悉上情。
二、案經新竹市警察局第三分局報告臺灣新竹地方法院檢察署檢
    察官聲請簡易判決處刑及新竹縣警察局移送臺灣新竹地方法
    院檢察署檢察官移送併案審理，本院認不適以簡易判決處刑
    ，改依通常程序審理。
    理  由
一、本件被告甲○○所犯違反毒品危害防制條例第10條第2 項施
    用第二級毒品罪，係非無期徒刑、最輕本刑為3 年以上有期
    徒刑之罪，被告於本院準備程序進行中，就被訴事實為有罪
    之陳述，經本院合議庭認合於刑事訴訟法第273 條之1第1項
    之規定，裁定進行簡式審判程序，合先敘明。
二、訊據被告甲○○對於上揭時、地連續施用第二級毒品安非他
    命之事實，於本院審理時坦承不諱（參本院94 年7月27日之
    審理筆錄），復有第二級毒品安非他命1 包（毛重2.4公克）
    、殘渣袋1只及施用毒品之玻璃吸食器2個扣案可佐。且其分
    於94年1月25日及94年5月4日為警查獲時所採集之尿液，經
    送檢驗結果，均呈安非他命之陽性反應，有台灣檢驗科技股
    份有限公司94年3月2日濫用藥物尿液檢驗報1份、昭信科技
    顧問股份有限公司於94年5月24日之濫用藥物陽性檢體檢驗
    報告1份、真實姓名代號對照表2紙及查獲照片5幀（參94 年
    度毒偵字第357號偵查卷第19頁、第20頁、第40頁、第41 頁
    ；94年度毒偵字第1011號偵查卷第15頁、第18頁、第42 頁
    至第44頁）在卷可憑。是被告前開自白顯與事實相符。
三、又被告前於89年間因施用毒品案件，經本院以89年度毒聲字
    第1809號裁定送觀察、勒戒後，認無繼續施用毒品傾向，經
    臺灣新竹地方法院檢察署檢察官以89年度毒偵字第1857號為
    不起訴處分確定之情，有上開不起訴處分書、臺灣新竹地方
    法院檢察署檢察官刑案資料查註紀錄表、全國施用毒品案件
    紀錄表、受觀察勒戒人毒品及前科紀錄簡列表及臺灣高等法
    院被告全國前案紀錄表附卷可稽。是本案被告於觀察、勒戒
    執行完畢釋放後5 年內，再犯施用第二級毒品之犯行，應堪
    認定，自應依法論處。
四、核被告所為，係犯毒品危害防制條例第10條第2 項之施用第
    二級毒品罪。其持有第二級毒品安非他命之低度行為，應為
    施用安非他命之高度行為所吸收，不另論罪；其多次施用第
    二級毒品犯行，時間密接且犯罪構成要件相同，顯係基於概
    括犯意所為，為連續犯，應依刑法第56條之規定論以一罪，
    並依法加重其刑。又被告前於89年間，因違反槍砲彈藥刀械
    管制條例案件，經本院以89年度訴字第512號判處有期徒刑1
    年，併科罰金2萬元；復於91年間因妨害公務等案件，經本
    院以91年度易字第729號分別判處有期徒刑2月，上開2案件
    經接續執行，甫於93年2月6日縮刑期滿執行完畢，有臺灣高
    等法院被告前案紀錄表在卷可佐，其於5年以內再犯本件有
    期徒刑以上之罪，為累犯，應依刑法第47條規定加重其刑，
    並遞加重之。爰審酌被告素行不佳，前已因施用毒品案件，
    經觀察、勒戒後竟不知戒斷，再度施用足以導致精神障礙及
    生命危險之成癮性毒品，足見其缺乏拒用毒品之決心及悔改
    之意，兼以施用毒品危害施用者之神經中樞，使施用者產生
    幻聽及幻想之症狀，不僅對施用者之健康產生不良之影響，
    同時因幻聽及幻想結果亦可能使施用者對周遭之人施暴，對
    公共秩序產生危害，及其施用次數，犯後坦承犯行、態度尚
    可等一切情狀，量處如主文所示之刑，並諭知易科罰金之折
    算標準。末扣案之安非他命1包（毛重2.4公克）、殘渣袋1
    只（其內所含毒品無法分離），均係屬毒品危害防制條例管
    制之第二級毒品，應依同條例第18條第1項前段沒收銷燬之
    ；另扣案之玻璃吸食器2個，均為被告所有供其施用第二級
    毒品所用之物，業據被告陳明在卷，爰依法宣告沒收。
五、另被告自94年1月26日上午10時起，至94年5月4日上午10 時
    許止，施用第二級毒品安非他命之犯行（即94年度毒偵字第
    1011號之併案部分），此部分初未經檢察官起訴，然與本件
    起訴施用安非他命毒品部分有連續犯之裁判上一罪關係，並
    經公訴檢察官於本院準備程序及簡式審判程序時以言詞擴張
    此部分之犯罪事實，本院自應併予審理，附此敘明。
據上論斷，應依刑事訴訟法第452條、第273條之1第1項、299 條
第1項前段，毒品危害防制條例第10條第2項、第18條第1 項前段
，刑法第11條、第56條、第47條、第41條第1項、第38條第1項第
2款，罰金罰鍰提高標準條例第2條，判決如主文。
本案經檢察官許麗美到庭執行職務。
中　　華　　民　　國　　94　　年　　8　　月　　12 　　日
                  刑事第一庭法　官　彭淑苑
以上正本證明與原本無異。
如不服本判決，應於判決送達後十日內向本院提出上訴狀 (應附
繕本 )，上訴於臺灣高等法院。
中　　華　　民　　國　　94　　年　　8　　月　　12 　　日
                            書記官  李佩真
附錄本案論罪科刑法條
毒品危害防制條例第10條第2項
施用第二級毒品者，處 3 年以下有期徒刑。
